apertium-mk-bg/apertium-mk-bg.bg.dix
<!-- ръка -->
<pardef n="ръ/ка__n_f">
  <e>        <p>          <l>ка</l>          <r>ка<s n="n"/><s n="f"/><s n="sg"/><s n="nom"/><s n="ind"/></r></p></e>
  <e>        <p>          <l>ката</l>          <r>ка<s n="n"/><s n="f"/><s n="sg"/><s n="nom"/><s n="def"/></r></p></e>
  <e>        <p>          <l>це</l>          <r>ка<s n="n"/><s n="f"/><s n="pl"/><s n="nom"/><s n="ind"/></r></p></e>
  <e>        <p>          <l>цете</l>          <r>ка<s n="n"/><s n="f"/><s n="pl"/><s n="nom"/><s n="def"/></r></p></e>
</pardef>

<!-- нога -->
<pardef n="но/га__n_f">
  <e>        <p>          <l>га</l>          <r>га<s n="n"/><s n="f"/><s n="sg"/><s n="nom"/><s n="ind"/></r></p></e>
  <e>        <p>          <l>гата</l>          <r>га<s n="n"/><s n="f"/><s n="sg"/><s n="nom"/><s n="def"/></r></p></e>
  <e>        <p>          <l>зе</l>          <r>га<s n="n"/><s n="f"/><s n="pl"/><s n="nom"/><s n="ind"/></r></p></e>
  <e>        <p>          <l>зете</l>          <r>га<s n="n"/><s n="f"/><s n="pl"/><s n="nom"/><s n="def"/></r></p></e>
</pardef>



<!-- unmarked neuter on -o -->
	<pardef n="огледал/о__n_nt">
  <e>        <p>          <l>о</l>         <r>о<s n="n"/><s n="nt"/><s n="sg"/><s n="nom"/><s n="ind"/></r></p></e>
  <e>        <p>          <l>ото</l>       <r>о<s n="n"/><s n="nt"/><s n="sg"/><s n="nom"/><s n="def"/></r></p></e>
  <e>        <p>          <l>а</l>         <r>о<s n="n"/><s n="nt"/><s n="pl"/><s n="nom"/><s n="ind"/></r></p></e>
  <e>        <p>          <l>ата</l>       <r>о<s n="n"/><s n="nt"/><s n="pl"/><s n="nom"/><s n="def"/></r></p></e>
	</pardef>

<!-- променливо я on -o -->
	<pardef n="л/ято__n_nt">
  <e>        <p>          <l>ято</l>          <r>ято<s n="n"/><s n="nt"/><s n="sg"/><s n="nom"/><s n="ind"/></r></p></e>
  <e>        <p>          <l>ятото</l>          <r>ято<s n="n"/><s n="nt"/><s n="sg"/><s n="nom"/><s n="def"/></r></p></e>
  <e>        <p>          <l>ета</l>          <r>ято<s n="n"/><s n="nt"/><s n="pl"/><s n="nom"/><s n="ind"/></r></p></e>
  <e>        <p>          <l>етата</l>          <r>ято<s n="n"/><s n="nt"/><s n="pl"/><s n="nom"/><s n="def"/></r></p></e>
	</pardef>


	<pardef n="жел/язо__n_nt">
  <e>        <p>          <l>язо</l>          <r>язо<s n="n"/><s n="nt"/><s n="sg"/><s n="nom"/><s n="ind"/></r></p></e>
  <e>        <p>          <l>язото</l>          <r>язо<s n="n"/><s n="nt"/><s n="sg"/><s n="nom"/><s n="def"/></r></p></e>
  <e>        <p>          <l>еза</l>          <r>язо<s n="n"/><s n="nt"/><s n="pl"/><s n="nom"/><s n="ind"/></r></p></e>
  <e>        <p>          <l>езата</l>          <r>язо<s n="n"/><s n="nt"/><s n="pl"/><s n="nom"/><s n="def"/></r></p></e>
	</pardef>


	<pardef n="м/ясто__n_nt">
  <e>        <p>          <l>ясто</l>          <r>ясто<s n="n"/><s n="nt"/><s n="sg"/><s n="nom"/><s n="ind"/></r></p></e>
  <e>        <p>          <l>ястото</l>          <r>ясто<s n="n"/><s n="nt"/><s n="sg"/><s n="nom"/><s n="def"/></r></p></e>
  <e>        <p>          <l>еста</l>          <r>ясто<s n="n"/><s n="nt"/><s n="pl"/><s n="nom"/><s n="ind"/></r></p></e>
  <e>        <p>          <l>естата</l>          <r>ясто<s n="n"/><s n="nt"/><s n="pl"/><s n="nom"/><s n="def"/></r></p></e>
	</pardef>

	<pardef n="т/яло__n_nt">
  <e>        <p>          <l>яло</l>        <r>яло<s n="n"/><s n="nt"/><s n="sg"/><s n="nom"/><s n="ind"/></r></p></e>
  <e>        <p>          <l>ялото</l>      <r>яло<s n="n"/><s n="nt"/><s n="sg"/><s n="nom"/><s n="def"/></r></p></e>
  <e>        <p>          <l>ела</l>        <r>яло<s n="n"/><s n="nt"/><s n="pl"/><s n="nom"/><s n="ind"/></r></p></e>
  <e>        <p>          <l>елата</l>      <r>яло<s n="n"/><s n="nt"/><s n="pl"/><s n="nom"/><s n="def"/></r></p></e>
	</pardef>


    <pardef n="мл/яко__n_nt">
      <e>        <p>          <l>яко</l>          <r>яко<s n="n"/><s n="nt"/><s n="sg"/><s n="nom"/><s n="ind"/></r></p></e>
      <e>        <p>          <l>якото</l>          <r>яко<s n="n"/><s n="nt"/><s n="sg"/><s n="nom"/><s n="def"/></r></p></e>
      <e>        <p>          <l>ека</l>          <r>яко<s n="n"/><s n="nt"/><s n="pl"/><s n="nom"/><s n="ind"/></r></p></e>
      <e>        <p>          <l>еката</l>          <r>яко<s n="n"/><s n="nt"/><s n="pl"/><s n="nom"/><s n="def"/></r></p></e>
    </pardef>


<!-- -и в мн.ч. -->
	<pardef n="животн/о__n_nt">
   <e>        <p>          <l>о</l>          <r>о<s n="n"/><s n="nt"/><s n="sg"/><s n="nom"/><s n="ind"/></r></p></e>
   <e>        <p>          <l>ото</l>        <r>о<s n="n"/><s n="nt"/><s n="sg"/><s n="nom"/><s n="def"/></r></p></e>
   <e>        <p>          <l>и</l>          <r>о<s n="n"/><s n="nt"/><s n="pl"/><s n="nom"/><s n="ind"/></r></p></e>
   <e>        <p>          <l>ите</l>        <r>о<s n="n"/><s n="nt"/><s n="pl"/><s n="nom"/><s n="def"/></r></p></e>
 	</pardef>

<!-- -са в мн.ч. -->

	<pardef n="чуд/о__n_nt">
   <e>        <p>          <l>о</l>           <r>о<s n="n"/><s n="nt"/><s n="sg"/><s n="nom"/><s n="ind"/></r></p></e>
   <e>        <p>          <l>ото</l>         <r>о<s n="n"/><s n="nt"/><s n="sg"/><s n="nom"/><s n="def"/></r></p></e>
   <e>        <p>          <l>еса</l>         <r>о<s n="n"/><s n="nt"/><s n="pl"/><s n="nom"/><s n="ind"/></r></p></e>
   <e>        <p>          <l>есата</l>       <r>о<s n="n"/><s n="nt"/><s n="pl"/><s n="nom"/><s n="def"/></r></p></e>
 	</pardef>

<!-- око -->
 	<pardef n="о/ко__n_nt">
   <e>        <p>          <l>ко</l>         <r>ко<s n="n"/><s n="nt"/><s n="sg"/><s n="nom"/><s n="ind"/></r></p></e>
   <e>        <p>          <l>кото</l>       <r>ко<s n="n"/><s n="nt"/><s n="sg"/><s n="nom"/><s n="def"/></r></p></e>
   <e>        <p>          <l>чи</l>         <r>ко<s n="n"/><s n="nt"/><s n="pl"/><s n="nom"/><s n="ind"/></r></p></e>
   <e>        <p>          <l>чите</l>       <r>ко<s n="n"/><s n="nt"/><s n="pl"/><s n="nom"/><s n="def"/></r></p></e>
 	</pardef>

<!-- ухо -->
 	<pardef n="у/хо__n_nt">
   <e>        <p>          <l>хо</l>         <r>хо<s n="n"/><s n="nt"/><s n="sg"/><s n="nom"/><s n="ind"/></r></p></e>
   <e>        <p>          <l>хото</l>       <r>хо<s n="n"/><s n="nt"/><s n="sg"/><s n="nom"/><s n="def"/></r></p></e>
   <e>        <p>          <l>ши</l>         <r>хо<s n="n"/><s n="nt"/><s n="pl"/><s n="nom"/><s n="ind"/></r></p></e>
   <e>        <p>          <l>шите</l>       <r>хо<s n="n"/><s n="nt"/><s n="pl"/><s n="nom"/><s n="def"/></r></p></e>
 	</pardef>

<!-- рамо -->
 	<pardef n="рам/о__n_nt">
   <e>        <p>          <l>о</l>            <r>о<s n="n"/><s n="nt"/><s n="sg"/><s n="nom"/><s n="ind"/></r></p></e>
   <e>        <p>          <l>ото</l>          <r>о<s n="n"/><s n="nt"/><s n="sg"/><s n="nom"/><s n="def"/></r></p></e>
   <e>        <p>          <l>ене</l>          <r>о<s n="n"/><s n="nt"/><s n="pl"/><s n="nom"/><s n="ind"/></r></p></e>
   <e r="LR">        <p>          <l>ена</l>          <r>о<s n="n"/><s n="nt"/><s n="pl"/><s n="nom"/><s n="ind"/></r></p></e>
   <e>        <p>          <l>енете</l>        <r>о<s n="n"/><s n="nt"/><s n="pl"/><s n="nom"/><s n="def"/></r></p></e>
   <e r="LR">        <p>          <l>ената</l>        <r>о<s n="n"/><s n="nt"/><s n="pl"/><s n="nom"/><s n="def"/></r></p></e>
 	</pardef>

<!-- коляно -->
 	<pardef n="кол/яно__n_nt">
   <e>        <p>          <l>о</l>            <r>яно<s n="n"/><s n="nt"/><s n="sg"/><s n="nom"/><s n="ind"/></r></p></e>
   <e>        <p>          <l>ото</l>          <r>яно<s n="n"/><s n="nt"/><s n="sg"/><s n="nom"/><s n="def"/></r></p></e>
   <e>        <p>          <l>ене</l>          <r>яно<s n="n"/><s n="nt"/><s n="pl"/><s n="nom"/><s n="ind"/></r></p></e>
   <e r="LR">        <p>          <l>ена</l>          <r>яно<s n="n"/><s n="nt"/><s n="pl"/><s n="nom"/><s n="ind"/></r></p></e>
   <e>        <p>          <l>енете</l>        <r>яно<s n="n"/><s n="nt"/><s n="pl"/><s n="nom"/><s n="def"/></r></p></e>
   <e r="LR">        <p>          <l>ената</l>        <r>яно<s n="n"/><s n="nt"/><s n="pl"/><s n="nom"/><s n="def"/></r></p></e>
 	</pardef>

<e lm="ръка"><i>ръ</i><par n="ръ/ка__n_f"/></e>
      <e lm="предимство"><i>предимств</i><par n="огледал/о__n_nt"/></e>
<e lm="коляно"><i>кол</i><par n="кол/яно__n_nt"/></e>
<e lm="око"><i>о</i><par n="о/ко__n_nt"/></e>
<e lm="ухо"><i>у</i><par n="у/хо__n_nt"/></e>
<e lm="лято"><i>л</i><par n="л/ято__n_nt"/></e>
<e lm="място"><i>м</i><par n="м/ясто__n_nt"/></e>
<e lm="тяло"><i>т</i><par n="т/яло__n_nt"/></e>
<e lm="асо"><i>ас</i><par n="огледал/о__n_nt"/></e>
<e lm="вето"><i>вет</i><par n="огледал/о__n_nt"/></e>
<e lm="лидерство"><i>лидерств</i><par n="огледал/о__n_nt"/></e>
<e lm="разрешително"><i>разрешителн</i><par n="огледал/о__n_nt"/></e>
<e lm="единство"><i>единств</i><par n="огледал/о__n_nt"/></e>
<e lm="животно"><i>животн</i><par n="животн/о__n_nt"/></e>
<e lm="малцинство"><i>малцинств</i><par n="огледал/о__n_nt"/></e>
<e lm="наследство"><i>наследств</i><par n="огледал/о__n_nt"/></e>
<e lm="перо"><i>пер</i><par n="огледал/о__n_nt"/></e>
<e lm="президентство"><i>президентств</i><par n="огледал/о__n_nt"/></e>
<e lm="средство"><i>средств</i><par n="огледал/о__n_nt"/></e>
<e lm="човечество"><i>човечеств</i><par n="огледал/о__n_nt"/></e>
      <e lm="апостолство"><i>апостолств</i><par n="огледал/о__n_nt"/></e>
      <e lm="библиотекарство"><i>библиотекарств</i><par n="огледал/о__n_nt"/></e>
      <e lm="божество"><i>божеств</i><par n="огледал/о__n_nt"/></e>
      <e lm="вероломство"><i>вероломств</i><par n="огледал/о__n_nt"/></e>
      <e lm="водостопанство"><i>водостопанств</i><par n="огледал/о__n_nt"/></e>
      <e lm="господарство"><i>господарств</i><par n="огледал/о__n_nt"/></e>
      <e lm="гръкоманство"><i>гръкоманств</i><par n="огледал/о__n_nt"/></e>
      <e lm="детинство"><i>детинств</i><par n="огледал/о__n_nt"/></e>
      <e lm="духовенство"><i>духовенств</i><par n="огледал/о__n_nt"/></e>
      <e lm="епикурейство"><i>епикурейств</i><par n="огледал/о__n_nt"/></e>
      <e lm="занаятчийство"><i>занаятчийств</i><par n="огледал/о__n_nt"/></e>
      <e lm="изобилство"><i>изобилств</i><par n="огледал/о__n_nt"/></e>
      <e lm="качество"><i>качеств</i><par n="огледал/о__n_nt"/></e>
      <e lm="кожодерство"><i>кожодерств</i><par n="огледал/о__n_nt"/></e>
      <e lm="консулство"><i>консулств</i><par n="огледал/о__n_nt"/></e>
      <e lm="кумство"><i>кумств</i><par n="огледал/о__n_nt"/></e>
      <e lm="лихварство"><i>лихварств</i><par n="огледал/о__n_nt"/></e>
      <e lm="майчинство"><i>майчинств</i><par n="огледал/о__n_nt"/></e>
      <e lm="месарство"><i>месарств</i><par n="огледал/о__n_nt"/></e>
      <e lm="мормонство"><i>мормонств</i><par n="огледал/о__n_nt"/></e>
      <e lm="неприятелство"><i>неприятелств</i><par n="огледал/о__n_nt"/></e>
      <e lm="овчарство"><i>овчарств</i><par n="огледал/о__n_nt"/></e>
      <e lm="печатарство"><i>печатарств</i><par n="огледал/о__n_nt"/></e>
      <e lm="поданство"><i>поданств</i><par n="огледал/о__n_nt"/></e>
      <e lm="предимство"><i>предимств</i><par n="огледал/о__n_nt"/></e>
      <e lm="пространство"><i>пространств</i><par n="огледал/о__n_nt"/></e>
      <e lm="ратайство"><i>ратайств</i><par n="огледал/о__n_nt"/></e>
      <e lm="репортерство"><i>репортерств</i><par n="огледал/о__n_nt"/></e>
      <e lm="рождество"><i>рождеств</i><par n="огледал/о__n_nt"/></e>
      <e lm="свещенство"><i>свещенств</i><par n="огледал/о__n_nt"/></e>
      <e lm="сладкарство"><i>сладкарств</i><par n="огледал/о__n_nt"/></e>
      <e lm="столарство"><i>столарств</i><par n="огледал/о__n_nt"/></e>
      <e lm="съизвършителство"><i>съизвършителств</i><par n="огледал/о__n_nt"/></e>
      <e lm="тържество"><i>тържеств</i><par n="огледал/о__n_nt"/></e>
      <e lm="фракционерство"><i>фракционерств</i><par n="огледал/о__n_nt"/></e>
      <e lm="човекоядство"><i>човекоядств</i><par n="огледал/о__n_nt"/></e>
      <e lm="посредничество"><i>посредничеств</i><par n="огледал/о__n_nt"/></e>
	<e lm="устройство"><i>устройств</i><par n="огледал/о__n_nt"/></e>
	<e lm="цяло"><i>ц</i><par n="т/яло__n_nt"/></e>
